# 政府补助与资产相关的确认

提问人：Ryan_q 时间：2022-10-28 17:31:01
@chenyiwei，陈版主
若一个政府补助与资产相关，约定资产相关拨款 50 万，收益相关 100 万，公司购买有关资产仅 40 万，同时项目也验收通过，问：
1 、与资产相关的政府补助递延收益以 50 万来摊销还是按 40 万来摊销？
两个角度：
a、以 50 万的政府补助款项摊销
b、以 40 万的政府补助款项摊销，差额 10 万一次性计入其他收益
个人倾向以a、角度，相对比较谨慎，请教陈版主，是否有引用依据？

回答人：chenyiwei
与资产相关的政府补助的金额不应超出对应资产的成本（否则相当于认为该资产的成本是负数）。因此，对于与资产相关的政府补助金额超出对应资产成本的情况，首先应核实超出部分是否无需归还给政府；其次，如果该项目是整体上的混合性项目，即针对同一项目同时拨付与资产相关和与收益相关的政府补助（主帖即为这种情况），则应重新评估这两类补助的划分是否合理，例如将超出部分并入与收益相关的政府补助。最后，如果没有对应的与收益相关的政府补助项目可以作为调节的，应将超出部分的补助在资产竣工通过验收时计入当期的其他收益处理。